# 请教陈版：关于分期支付股权款是否折现以及确认或有对价的问题

提问人：where123 时间：2020-03-05 08:05:21
请教陈老师：
1 、分期支付的股权款是否需要折现
股权收购协议内容：股权款应分别于 2018 年-2021年度审计报告（ 4 个年度）出具后 10 日内支付。
查询了论坛上陈老师回复其他人的说法，认为所有支付期限在一年以上的应付款项（预收账款除外），且折现因素对财务报表具有重大影响的，均需考虑折现因素的影响，即债权人允许分期偿还，实际上是就无需立即偿还的部分，向债务人提供了一定的融资。
但我认为，在签订股权转让协议约定款项支付条款时，双方是在评估值的基础上协商出了交易价格，并没有考虑货币时间价值的影响，约定分期付款也是为了约束被收购方能够完成业绩承诺。而对于被收购方而言，允许分期收款的目的也不是为了向上市公司提供融资。该长期应付款并非单纯的债务人向债权人偿还债务的性质，所以不应折现。
我的理解合不合理呀？
2 、业绩补偿款是否应确认或有对价
股权转让协议内容：（ 1 ）对赌期内，如被收购方无法完成业绩承诺，需根据公式计算现金补偿额，该现金补偿额直接从未支付的股权款中抵扣；（ 2 ）对赌期内，被收购方的应收账款回款比例未达到要求以及经营性现金流量净额未达到标准，则需要进行现金补偿，如被收购方未按约定按期支付现金，则收购方有权在剩余收购价款中抵扣相应的补偿金。
想请教的问题是：
（ 1 ）上述两项内容是否属于或有对价？如是，是否需要确认或有对价的公允价值，并调整长期股权投资的初始入账成本？还是在业绩未完成的年度确认公允价值变动损益？
（ 2 ）上述两项补偿内容，一个是直接抵扣，一个是先补偿后抵扣，在考虑时是否会有不同？

回答人：chenyiwei
1 、仍应折现，因为事实上享受到了融资的资金时间价值收益。
2 、均属于或有对价，结算方式的差异不影响其性质认定。或有对价的公允价值变动计入损益，不调整长期股权投资成本或者合并报表层面的商誉初始计量金额。但如果被投资方业绩不如预期的，则需对其谨慎进行减值测试和计提减值准备。